---
title: "Bekkenrapportage Veerse Meer - testversie"
author: "Willem Stolte"
output: html_document
---

```{r load_packages, include=FALSE}
library(ggplot2)
library(plyr)
library(pander)
```

```{r, echo = F}
load(file = "R/DATA/MWTL_Veersemeer_bewerkt.Rdata")
mystyle <- list(theme_bw(), 
                theme(plot.title = element_text(size = rel(1.2), color = "purple")))
```

#Inleiding
Het Veerse Meer is `p 23` in 2003 van een brakwaterbekken veranderd in een zoutwaterbekken. Dit heeft effect gehad op zoutgehalte, maar ook op nutrienten en zuurstofconcentraties. 

***

##Achtergrond
In het kader van .......

***

###Veiligheid
Ook aan veiligheid is gedacht.....

***

###Natuur
Het Veerse Meer is een belangrijk Natura2000 gebied ......

***

#Evaluatie
##Saliniteit

De concentratie saliniteit is veranderd blablabla

```{r, echo = F}
subdf = subset(rws_dat, rws_dat$variable == "saliniteit" &
                 rws_dat$locatie == "Soelekerkepolder oost")
subdfvoor = subset(subdf, subdf$year <= 2003)
subdfna = subset(subdf, subdf$year > 2003)

pl <- ggplot(subdf, aes(datetime, waarde))
pl <- pl + geom_point(aes(), color = "seagreen4", alpha = 0.5)
pl <- pl + geom_smooth(aes(), method='loess', span = 0.3, size = 1)
pl <- pl + ggtitle("Saliniteit") + mystyle
print(pl)
```

De gemiddelde saliniteit over de hele periode was `r round(mean(subdf$waarde, na.rm = T),2)` PSU. Voor de opening van de Veerse Gatdam was dit gemiddeld `r round(mean(subdfvoor$waarde, na.rm = T),2)` PSU, erna `r round(mean(subdfna$waarde, na.rm = T),2)` PSU

###Gemiddelde saliniteit per jaar

Tabel met salinitiet na de opening van de dam. 
```{r, echo = F, results = 'asis'}
panderOptions("table.style", "rmarkdown")  # Used in conjunction with the chunk setting results='asis'
pander(ddply(subdfna, .(year), summarize, mean = round(mean(waarde),1)))
```

##Opgelost fosfaat

```{r, echo = F}
subdf = subset(rws_dat, rws_dat$variable == "opgelost fosfaat" &
                 rws_dat$locatie == "Soelekerkepolder oost")
subdfvoor = subset(subdf, subdf$year <= 2003)
subdfna = subset(subdf, subdf$year > 2003)

```
De concentratie fosfaat is veranderd door de verzouting. Deels wordt fosfaat minder lang vastgehouden door de teogenomen menging, maar er is ook een verminderde nalevering vanuit het sediment (ref). Dit alles heeft ervoor gezorgd dat de concentratie fosfaat door het openen van de dam is gedaald van `r round(mean(subdfvoor$waarde, na.rm = T),2)` microgram/l naar `r round(mean(subdfna$waarde, na.rm = T),2)` microgram/l. Na de opening van de dam was de gemiddelde zomerconcentratie `r round(mean(subset(subdfna$waarde, subdfna$season == "summer"), na.rm = T),2)` microgram/l en winterconcentratie `r round(mean(subset(subdfna$waarde, subdfna$season == "winter"), na.rm = T),2)`

```{r, echo = F}
pl <- ggplot(subdf, aes(datetime, waarde))
pl <- pl + geom_point(aes(), color = "seagreen4", alpha = 0.5)
pl <- pl + geom_smooth(aes(), method='loess', span = 0.3, size = 1)
pl <- pl + ggtitle("Fosfaat") + mystyle
print(pl)
```
##Totaal stikstof

```{r, echo = F}
subdf = subset(rws_dat, rws_dat$variable == "totaal stikstof" &
                 rws_dat$locatie == "Soelekerkepolder oost")
subdfvoor = subset(subdf, subdf$year <= 2003)
subdfna = subset(subdf, subdf$year > 2003)
pl <- ggplot(subdf, aes(datetime, waarde))
pl <- pl + geom_point(aes(), color = "seagreen4", alpha = 0.5)
pl <- pl + geom_smooth(aes(), method='loess', span = 0.3, size = 1)
pl <- pl + ggtitle("Totaal stikstof") + 
  mystyle
print(pl)
```

De gemiddelde concentratie totaal stikstof over de hele periode was `r round(mean(subdf$waarde),2)` microgram/l. Voor de opening van de Veerse Gatdam was dit gemiddeld `r round(mean(subdfvoor$waarde, na.rm = T),2)` microgram/l, erna `r round(mean(subdfna$waarde, na.rm = T),2)` microgram/l

